【裁判字號】    89,訴,2606
【裁判日期】    891130
【裁判案由】    毒品危害防制條例
【裁判全文】
臺灣高雄地方法院刑事判決                        八十九年度訴字第二六０六號
    公  訴  人  臺灣高雄地方法院檢察署檢察官
    被      告  甲○○
右列被告因違反毒品危害防制條例案件，經檢察官提起公訴（八十九年度偵字第六八
三０號），本院判決如左：
    主    文
甲○○連續施用第一級毒品，累犯，處有期徒刑捌月。扣案之第一級毒品海洛因壹包
（驗後淨重零點零肆公克），沒收銷燬之。
    事    實
一、甲○○前因施用毒品案件，經本院於民國八十二年五月五日判處有期徒刑三年二
    月確定，於八十五年七月十一日執行完畢。甲○○復因施用毒品案件，經強制戒
    治並交付保護管束期滿後，由臺灣高等法院高雄分院於八十八年九月十五日以八
    十七年度上訴字第一一八三號判處免刑確定。甲○○猶不思悔改，復基於概括之
    犯意，自八十九年九月下旬某日起至同年十月一日晚間某時許止，連續多次在高
    雄市三民區○○○路二十二號三樓住處施用第一級毒品海洛因，期間約二日施用
    一次。嗣於同年十月五日上午十一時許，為警在同市○○路與同愛街口查獲，並
    扣得海洛因一包（驗後淨重０．０四公克）。嗣經本院以八十九年度毒聲字第七
    八九四號裁定令入戒治處所施以強制戒治一年。
二、案經高雄市政府警察局刑警大隊報請臺灣高雄地方法院檢察署檢察官偵查起訴。
    理    由
一、右揭事實業據被告甲○○於本院審理時供承不諱，復有第一級毒品海洛因一包（
    驗後淨重０．０四公克）扣案可資佐證，有法務部調查局八十九年十月三十日編
    號（電腦條碼）000000000號鑑定通知書乙紙在卷足憑。雖被告於八十
    九年十月五為警查獲當日所採尿液，經送驗結果雖未呈嗎啡陽性反應，有高雄市
    政府衛生局八十九年十月十三日煙毒尿液檢驗成績書一紙附卷可稽，惟查海洛因
    施用入人體後水解還原成嗎啡，再循嗎啡之代謝方式排體外，而依醫學臨床實驗
    及根據英國藥學會出版 Isolationand Indentification of Drugs乙書第二九三
    頁載明：海洛因經注射入人體後，在體內迅速水解成6-Monoa cety Imorphine，
    再緩緩繼續水解成嗎啡，然後再循嗎啡之代謝方式排出，同書第四三一～四三二
  頁並載有：嗎啡經注射入人體後，約百分之五十以上於八小時內自尿中排出，至
    二十四小時排出約百分之九十，但四十八小時後仍有微量可檢出，此外，按通常
    健康成人一次注射嗎啡十五公絲，而以現行採用蟻醛酸試液及鉬鋑銨酸試液檢檢
    驗其尿液時，注射後八小時內所排尿液易於檢出；八小時至二十四小時，視其取
    尿時間及尿量多寡，可能檢出；至二十四小時以後所排之尿液，用上述方法已難
    檢出等情，業據行政院衛生署藥物食品檢驗局七十三年十一月三十日（七三）藥
    檢壹字第０三０二二一號函釋在案。是被告最後一次施用之時間距被查獲採尿時
    間已逾二十四小時以上，故尿液未呈嗎啡陽性反應，自屬當然，尚不得採為有利
    被告之證據，且因被告業已坦承，並有上開扣得之物為證，則被告施用海洛因之
    犯行，應屬明確。又被告前因施用毒品案件，經強制戒治並交付保護管束期滿後
    ，由臺灣高等法院高雄分院於八十八年九月十五日以八十七年度上訴字第一一八
    三號判處免刑確定，有該判決書乙份在卷足憑，其於五年內再犯本件毒品危害防
    制條例第十條第一項之罪，經本院以八十九年度毒聲字第七八九四號裁定令入戒
    治處所施以強制戒治一年，此有本院八十九年度毒聲字第七八九四號裁定一紙附
    於偵查卷可參，足認被告係於免刑確定後，五年內再施用第一級毒品海洛因，本
    件事證己臻明確，被告犯行洵堪認定。
二、核被告所為，係犯毒品危害防制條例第十條第一項之施用第一級毒品罪。又其先
    後多次施用第一級毒品之行為，時間緊接、所犯構成要件相同，顯係基於概括犯
    意反覆為之，為連續犯，應依刑法第五十六條之規定以一罪論，並加重其刑。被
    告持有第一級毒品海洛因之低度行為已為施用之高度行為所吸收，不另論罪。另
    被告曾犯有如事實欄所述之施用毒品案件，經本院於八十二年五月五日判處有期
    徒刑三年二月確定，並於八十五年七月十一日執行完畢，有臺灣高雄地方法院檢
    察署被告刑案資料查註紀錄表在卷可證，其於五年內再犯本件有期徒刑以上之罪
    ，係屬累犯，應依刑法第四十七條之規定加重其刑。被告有二種以上刑之加重事
    由，應依刑法第七十條之規定，遞加重之。爰審酌被告之犯罪動機、目的、手段
    、品行、智識程度及前已有施用毒品之犯行，並經經強制戒治期滿後，竟又再度
    施用，顯見其意志力不堅，且對身體健康所生之危害與犯罪後尚能坦承犯行，態
    度良好等一切情狀，量處如主文所示之刑。又扣案之海洛因一包（驗後淨重０．
    ０四公克），係屬第一級毒品，應依毒品危害防制條例第十八條第一項前段之規
    定，予以沒收銷燬之，又鑑驗所耗損之毒品，既已費失，自無庸宣告沒收銷燬，
    附此敘明。
據上論斷，應依刑事訴訟法第二百九十九條第一項前段，毒品危害防制條例第十條第
一項、第十八條第一項前段，刑法第十一條、第五十六條、第四十七條，判決如主文
。
本案經檢察官吳茂松到庭執行職務。
中    華    民    國      八十九      年     十一     月      三十      日
                                臺灣高雄地方法院刑事第七庭
                                    法  官  蔡  正  雄
右正本證明與原本無異。
如不服本判決，應於判決送達後十日內，向本院提出上訴狀。
                                    書記官  許  雅  惠
中    華    民    國      八十九      年     十一     月      三十      日
附錄本判決論罪之法條：
毒品危害防制條例第十條第一項：
施用第一級毒品者，處六月以上五年以下有期徒刑。


司法院資訊處製作；財團法人民間司法改革基金會備份。
